臺灣苗栗地方法院刑事判決　　　　　　 100年度交訴字第16號
公　訴　人　臺灣苗栗地方法院檢察署檢察官
被　　　告　劉俊瑛
上列被告因肇事逃逸等案件，經檢察官提起公訴（99年度偵字第
6520號），本院裁定改依簡式審判程序審理，判決如下：
    主  文
劉俊瑛犯過失傷害罪，處有期徒刑月，如易科罰金，以新臺幣
壹仟元折算壹日；又犯肇事致人傷害逃逸罪，處有期徒刑陸月，
如易科罰金，以新臺幣壹仟元折算壹日。應執行有期徒刑捌月，
如易科罰金，以新臺幣壹仟元折算壹日。
    事  實
一、劉俊瑛於民國99年10月31日下午3 時23分許，駕駛車牌號碼
    為F8-7218 號之自用小客車，沿苗栗縣後龍鎮○○○路由北
    往南方向行駛，本應注意汽車行駛至交岔路口，其行進、轉
    彎，應遵守燈光號誌之指示，且應注意車前狀況，隨時採取
    必要之安全措施，而依當時之情狀，並無不能注意情事，竟
    於行經苗栗縣後龍鎮海寶里5 鄰臺61線與海寶平交道附近自
    西濱公路左轉而由西向東往海寶平交道方向時，貿然闖紅燈
    穿越該交岔路口，適有羅欣華騎乘之車牌號碼為7GZ-911 號
    之重型機車搭載唐玉珠，沿苗栗縣後龍鎮海寶里臺61線由南
    往北方向行駛而來，劉俊瑛因閃避不及因而與之發生碰撞，
    造成羅欣華、唐玉珠均倒地受傷，羅欣華因而受有下巴裂傷
    2.5 公分、頭部外傷及頸部挫傷、左腳擦傷及裂傷1.5 公分
    之傷害，唐玉珠受有右腎裂傷併出血、雙側血胸之傷害。劉
    俊瑛明知肇事並致羅欣華、唐玉珠倒地受傷，竟基於肇事逃
    逸之犯意，未停留現場等候警方處理、對羅欣華、唐玉珠施
    予必要之救護措施或留下聯絡方式，旋即駕車逃逸。嗣經警
    調閱路口監視畫面，始循線查獲上情。
二、案經羅欣華、唐玉珠訴由苗栗縣警察局竹南分局報請臺灣苗
    栗地方法院檢察署檢察官偵查起訴。
    理  由
一、本件被告劉俊瑛犯係死刑、無期徒刑、最輕本刑為3 年以上
    有期徒刑以外之罪，其於本院準備程序中就前揭被訴事實為
    有罪之陳述，經受命法官告知簡式審判程序之旨，並聽取其
    與公訴人之意見後，本院認無不得或不宜改依簡式審判程序
    進行之處，爰依刑事訴訟法第273 條之1 第1 項、第284 條
    之1 ，本院合議庭裁定由受命法官獨任依簡式審判程序審理
    ；又簡式審判程序之證據調查，依刑事訴訟法第273 條之2
    規定，不受同法第159 條第1 項審判外陳述排除之限制，再
    被告對於卷內之各項證據，亦不爭執證據能力，故卷內所列
    之各項證據，自得作為證據，合先敘明。
二、上揭事實，業據被告於本院審理時坦承不諱，核與證人羅欣
    華、唐玉珠、余任淨、盧文監於警詢、偵查中證述之情節相
    符，且有苗栗縣警察局竹南分局道路交通事故現場圖、道路
    交通事故調查表(一)、(二)、道路交通事故當事人登記聯單、大
    千綜合醫院乙種診斷證明書（2 張）、道路交通事故當事人
    酒精測定紀錄表、苗栗縣警察局舉發違反道路交通管理事件
    通知單影本、行照影本、駕照影本、苗栗縣警察局竹南分局
    99年12月31日南警五字第0990026548號函文、員警職務報告
    各1 份及採證照片12張、監視錄影翻拍照片1 張（路口監視
    錄影光碟1片）在卷可稽。
三、按汽車行駛至交岔路口，其行進、轉彎，應遵守燈光號誌或
    交通指揮人員之指揮，遇有交通指揮人員指揮與燈光號誌並
    用時，以交通指揮人員之指揮為準；又汽車行駛時，駕駛人
    應注意車前狀況及兩車併行之間隔，並隨時採取必要之安全
    措施，道路交通安全規則第102 條第1 項第1 款、第94條第
    3 項分別定有明文。查本案被告於駕駛自用小客車行經有交
    通號誌的交岔路口，其行進、轉彎，本應遵守燈光號誌，並
    隨時採取必要之安全，且依據被告當時狀況，並無不能注意
    之情事，其竟疏未注意車前狀況且貿然闖紅燈，以致與證人
    羅欣華所騎乘之車牌號碼為7GZ-911 號之重型機車（後搭載
    唐玉珠）發生碰撞，造成羅欣華、唐玉珠均倒地受傷，羅欣
    華因而受有下巴裂傷2.5 公分、頭部外傷及頸部挫傷、左腳
    擦傷及裂傷1.5 公分之傷害，唐玉珠受有右腎裂傷併出血、
    雙側血胸之傷害，是被告之過失行為與被害人羅欣華、唐玉
    珠之傷害結果間，具有相當因果關係，至為灼然。又被告於
    車禍後竟未停留現場等候警方處理，或對證人羅欣華、唐玉
    珠為必要救護，逕行駕車離去，被告肇事致人受傷後逃逸乙
    節，亦堪認定。從而，被告上開自白，顯與事實相符，自堪
    信實；被告上開犯行，洵堪認定，應予以依法論科。
四、核被告所為，係犯刑法第284 條第1 項前段之過失傷害罪及
    同法第185 條之4 之肇事逃逸罪。被告此一過失行為，同時
    造成2 位被害人受傷，乃一行為觸犯數罪名，應依刑法第55
    條前段想像競合犯之規定，從一重之過失傷害罪處斷。至於
    被告所犯上開2 罪間，犯意各別，行為互殊，且觸犯構成要
    件相異之罪名，自應分論併罰。爰審酌被告駕駛汽車，本應
    遵守交通號誌行駛，且行進中應注意車前狀況及二車間之距
    離等注意義務，其卻疏未注意，於駕駛途中，貿然闖紅燈穿
    越交岔路口，又未注意車前狀況、保持二車間之距離之情況
    下，以致擦撞被害人羅欣華、唐玉珠所騎乘之機車，其行為
    已實際造成被害人羅欣華、唐玉珠受到前述不小傷害之結果
    ，侵害被害人羅欣華、唐玉珠之身體法益甚大，復對地方交
    通秩序及其他用路人之生命、身體、財產安全構成威脅，且
    肇事後未停車察看或採取必要之救護措施，駕車繼續前行而
    逃逸，任由被害人羅欣華、唐玉珠負傷倒臥血泊中，犯罪情
    節非輕，迄今猶因和解金額過高，尚未與被害人羅欣華、唐
    玉珠達成民事和解，賠償被害人羅欣華、唐玉珠所受損害，
    惟兼念及其犯後坦承犯行、態度良好等一切情狀，分別量處
    如主文所示之刑，並合併定其應執行之刑；又依據刑法第41
    條第8 項之規定，審酌其年齡、職業、收入、社會地位等節
    ，並諭知易科罰金之折算標準，以資儆懲。
據上論斷，應依刑事訴訟法第273 條之1 第1 項、第299 條第1
項前段，刑法第185 條之4 前段、第284 條第1 項、第41條第1
項前段、第8 項、第51條第5 款、第55條，刑法施行法第1 條之
1， 判決如主文。
本案經檢察官黃明正到庭執行職務。
中    華    民    國   100    年    6     月    16    日
                  刑事第三庭  法  官  許蓓雯
以上正本證明與原本無異。
如不服本判決應於收受判決後10日內向本院提出上訴書狀，並應
敘述具體理由。其未敘述上訴理由者，應於上訴期間屆滿後20日
內向本院補提理由書( 均須按他造當事人之人數附繕本) 「切勿
逕送上級法院」。告訴人或被害人如對本判決不服者，應具備理
由請求檢察官上訴，其上訴期間之計算係以檢察官收受判決正本
之日期為準。
                              書記官  徐一夫
中    華    民    國   100    年    6     月    16    日
本案論罪科刑法條：
中華民國刑法第185條之4
駕駛動力交通工具肇事，致人死傷而逃逸者，處 6 月以上 5 年
以下有期徒刑。
中華民國刑法第284條第1項
因過失傷害人者，處 6 月以下有期徒刑、拘役或 5 百元以下罰
金，致重傷者，處 1 年以下有期徒刑、拘役或 5 百元以下罰金
。